臺灣板橋地方法院刑事判決　　　　　　　　　　　　九十三年度訴字第一九六０號
　　公　訴　人　臺灣板橋地方法院檢察署檢察官
　　被　　　告　甲○○
右列被告因違反毒品危害防制條例案件，經檢察官提起公訴（九十三年度毒偵字第三
九八０號），經本院合議庭裁定行簡式審判程序，本院判決如左：
    主  文
甲○○連續施用第一級毒品，累犯，處有期徒刑捌月，扣案注射針筒壹支沒收；又施
用第二級毒品，累犯，處有期徒刑肆月。應執行有期徒刑拾月，扣案注射針筒壹支沒
收。
    事  實
一、甲○○前有二次違反麻醉藥品管理條例案件之犯罪科刑紀錄，執行完畢已逾五年
　　。又因偽造文書案件，經本院於民國八十八年一月十三日以八十八年度重簡字第
    四六號判處有期徒刑四月，如易科罰金以三百元折算一日，於八十八年十二月八
    日易科罰金執行完畢。復因竊盜案件，經本院於九十一年十二月二十六日以九十
    一年度易字第三三八六號判處罰金四千元，於九十二年五月二日罰金繳清執行完
    畢。再因詐欺案件，經本院於九十二年九月二十六日以九十二年度金訴字第三一
    號判處有期徒刑五月，如易科罰金以三百元折算一日，嗣於九十三年五月二十二
    日縮刑期滿執行完畢。其間，又於九十二年間因施用第一級毒品海洛因案件，於
    偵查中經臺灣板橋地方法院檢察署檢察官聲請本院以九十二年度毒聲字第六五八
    號裁定送臺灣臺北看守所附設勒戒處所實施觀察、勒戒後，認有繼續施用毒品之
    傾向，於九十二年七月八日經本院以九十二年度毒聲字第二一四一號裁定令入強
    制戒治處所施以強制戒治一年；嗣強制戒治執行滿三個月，成效評定合格，經同
    署檢察官聲請本院於同年十二月十一日以九十二年度毒聲字第三八０三號裁定停
    止戒治，所餘戒治期間，付保護管束，至九十三年七月七日保護管束期滿未經撤
    銷，視為強制戒治期滿，由同署檢察官於九十三年八月二十六日以九十三年度戒
    毒偵字第二八四號不起訴處分確定，猶不知悔改。
二、甲○○明知毒品危害防制條例業經總統於八十七年五月二十日，以華總（一）義
    字第八七０００九九八六０號令修正公布，於同年五月二十二日生效，嗣於九十
    二年六月六日修正公布，並於九十三年一月九日生效；依該條例第二條第二項第
    一款、第二款之規定，分別將海洛因、安非他命列為第一級毒品、第二級毒品管
    理，均不得非法持有及施用。詎其竟基於施用第一級毒品海洛因之概括犯意，自
    九十三年八月初某日起至同年八月三十日凌晨一時許止（起訴書就最後一次施用
    海洛因時間，略載為九十三年八月三十日採尿前二十六小時內某時），在臺北縣
    新莊市○○街三九五巷三十二號五樓住處，將毒品海洛因以水稀釋後，再以針筒
    注射之方式，非法施用第一級毒品海洛因，平均約一日施用三次。其間，又基於
    施用第二級毒品安非他命之犯意，於九十三年八月二十七日上午十時許（起訴書
    略載為九十三年八月三十日採尿前九十六小時內某時），在上址，將毒品安非他
    命放置於吸食器內以火加熱燒烤，吸聞煙霧之方式，非法施用第二級毒品安非他
    命一次（甲○○係施用安非他命完畢後約數分鐘，始施用海洛因）。嗣於九十三
    年八月三十日下午三時三十分許，在臺北縣土城市○○路○段二八一巷口處，為
    警查獲，並扣得甲○○所有且供其施用第一級毒品海洛因犯罪所用之注射針筒一
    支，及不詳姓名之人所有而與本案無涉之海洛因殘渣瓶一瓶、分裝袋八個。
三、案經臺北縣政府警察局土城分局報請臺灣板橋地方法院檢察署檢察官偵查起訴，
    而甲○○於準備程序中就被訴事實為有罪之陳述，經法官告知簡式審判程序之旨
    ，並聽取當事人之意見後，本院裁定行簡式審判程序。
    理  由
一、訊據被告甲○○對右揭時地施用第一級毒品海洛因、第二級毒品安非他命之犯罪
    事實，於本院審理中坦承不諱。而其為警查獲時採集尿液經送檢驗，確呈海洛因
    代謝物嗎啡及安非他命陽性反應，有臺灣檢驗科技股份有限公司九十三年九月二
    十日出具之濫用藥物尿液檢驗報告（檢體編號0000000000之一號）、
    臺北縣政府警察局土城分局毒品案被移送者姓名及代碼對照表各一紙在卷可稽。
    此外，並有被告所有供其施用第一級毒品海洛因時所用之注射針筒一支扣案可供
    佐證。是被告自白施用毒品海洛因、安非他命之情，與事實相符，自堪採憑。再
    者，被告於九十二年間因施用毒品海洛因案件，於偵查中經臺灣板橋地方法院檢
    察署檢察官聲請本院以九十二年度毒聲字第六五八號裁定實施觀察勒戒後，認有
    繼續施用毒品之傾向，於九十二年七月八日經本院以九十二年度毒聲字第二一四
    一號裁定令入強制戒治處所施以強制戒治；嗣本院於同年十二月十一日以九十二
    年度毒聲字第三八０三號裁定停止戒治，所餘戒治期間交付保護管束，至九十三
    年七月七日保護管束期滿未經撤銷，視為強制戒治期滿，由臺灣板橋地方法院檢
    察署檢察官於九十三年八月二十六日以九十三年度戒毒偵字第二八四號不起訴處
    分確定，有上開不起訴處分書電腦列印紙及臺灣高等法院被告全國前案紀錄表各
    一份附卷可憑，足徵被告於強制戒治執行完畢釋放後，五年內再犯施用毒品之罪
    ，應依法追訴。本案事證明確，被告犯行洵堪認定，應依法論科。
二、核被告甲○○所為，係犯毒品危害防制條例第十條第一項之施用第一級毒品罪，
    及同條第二項之施用第二級毒品罪。被告施用第一級毒品海洛因前持有毒品海洛
    因，及施用第二級毒品安非他命前持有安非他命之低度行為，應為施用海洛因、
    安非他命之高度行為所吸收，均不另論罪。又其所多次施用第一級毒品海洛因，
    時間緊接，犯罪構成要件相同，顯係基於概括犯意為之，為連續犯，應依刑法第
    五十六條之規定以一罪論，並加重其刑。另被告前有多次犯罪科刑紀錄，最近一
    次於九十二年間因詐欺案件，經本院於九十二年九月二十六日以九十二年度金訴
    字第三一號判處有期徒刑五月，如易科罰金以三百元折算一日，嗣於九十三年五
    月二十二日縮刑期滿執行完畢，有台灣高等法院被告全國前案紀錄表可稽，其於
    有期徒刑之執行完畢後五年內，再犯本件有期徒刑以上之刑之二罪，均為累犯，
    應各依刑法第四十七條之規定加重其刑，並就施用第一級毒品海洛因部分遞加之
    。被告所犯施用第一級毒品海洛因、第二級毒品安非他命二罪間，犯意各別，構
    成要件互殊，應分論併罰。爰審酌被告素行不佳，犯罪之動機、目的、手段，施
    用毒品犯罪對其身體、健康及社會所生之危害，施用毒品之時間、種類及次數，
    犯罪後坦承犯行，態度尚稱良好等一切情狀，分別量處如主文所示之刑，並定其
    應執行之刑，以資儆懲。
三、扣案注射針筒一支，係被告所有且供其施用第一級毒品海洛因犯罪時所用之物，
    業據被告於審理時供承在卷，應依刑法第三十八條第一項第二款之規定宣告沒收
    之。至扣案海洛因殘渣瓶一瓶、分裝袋八個，被告於偵查、審理中均否認係其所
    有之物，復無事證證明上開殘渣瓶、分裝袋係被告所有且供其本案施用毒品時所
    用之物，尚與本案無涉，爰不予宣告沒收，附此敘明。
據上論斷，應依刑事訴訟法第二百七十三條之一第一項、第二百九十九條第一項前段
，毒品危害防制條例第十條第一項、第二項，刑法第十一條前段、第五十六條、第四
十七條、第五十一條第五款、第三十八條第一項第二款，判決如主文。
本案經檢察官張云綺到庭執行職務。
中　　　華　　　民　　　國　　九十三　　年　　十一　　　月　　　十五　　日
                              臺灣板橋地方法院刑事第十八庭
                                  法  官  楊志雄
右正本證明與原本無異
如不服本判決應於送達後十日內向本院提出上訴狀
                                  書記官  胡勤義
中　　　華　　　民　　　國　　九十三　　年　　十一　　　月　　　十五　　日
附錄本案論罪科刑法條全文：
毒品危害防制條例第十條
施用第一級毒品者，處六月以上五年以下有期徒刑。
施用第二級毒品者，處三年以下有期徒刑。
